臺灣苗栗地方法院宣示判決筆錄　　　　　100年度訴字第381號
公　訴　人　臺灣苗栗地方法院檢察署檢察官
被　　　告　廖仁旗
指定辯護人　本院公設辯護人蔡文亮
上列被告因竊盜等案件（起訴案號：100 年度偵字第2183號），
本院於中華民國100 年6 月20日下午4 時，在本院第3 法庭宣示
判決，出席職員如下：
　　　　　　　　審判長法　官　楊清益
　　　　　　　　　　　書記官　蕭雅文
　　　　　　　　　　　通　譯　曾于容
法官起立朗讀判決主文、犯罪事實要旨、處罰條文、附記事項，
及告以上訴限制、期間並提出上訴狀之法院，且諭知記載其內容
：
一、主  文：
    廖仁旗犯(一)攜帶兇器竊盜未遂罪，累犯，處有期徒刑陸月；
    又犯(二)竊盜罪，累犯，處有期徒刑肆月；又犯(三)行使偽造私
    文書罪，累犯，處有期徒刑伍月，偽造於廢機動車輛讓渡切
    結書之「張永慶」署押1 枚沒收。以上有期徒刑均得易科罰
    金。
    應執行有期徒刑壹年，如易科罰金以新台幣1000元折算1 日
    ，偽造於廢機動車輛讓渡切結書之「張永慶」署押1 枚沒收
    。
二、犯罪事實要旨：
    廖仁旗前因毒品案件，先後經本院以94年度苗簡字第526 號
    判處有期徒刑6 月確定，及以94年度易字第892 號判處有期
    徒刑8 月確定，並與另案經臺灣彰化地方法院判決確定恐嚇
    取財案件之有期徒刑4 月接續執行後，於民國96年4 月2 日
    執行完畢。猶未悔改，先後為下列行為：
    (一)意圖為自己不法之所有，於100 年3 月13日上午7 時30分
      許，在苗栗縣竹南鎮○地○道旁停車場，持客觀上可充作
      兇器使用之利剪，破壞張永慶所有車牌號碼6292-MY 號自
      用小客車車門後，進入車內搜刮財物未獲而返家。
    (二)廖仁旗返家後見有回收車輛之廣告單，想起上開自用小客
      車車內留有車主張永慶之行車執照，認有利可圖，而另行
      起意，意圖為自己不法所有，於同日16時30分前，前往該
      停車場竊取車內之行車執照。
    (三)廖仁旗竊得上開行車執照後，依廣告單內之資料撥打電話
      與曾秀春聯繫，謊稱有車輛欲報廢等語，並約定於同日16
      時30分許，前往該停車場取車。廖仁旗為取信曾秀春，乃
      提示該行車執照向曾秀春謊稱係車主張永慶委託其報廢車
      輛等語，致使曾秀春不疑有詐而陷於錯誤，誤以為廖仁旗
      確受張永慶之委託報廢該車輛，同意以新台幣5,000 元向
      廖仁旗收購該車，廖仁旗並當場於廢機動車輛讓渡切結書
      上立切結書人欄偽造「張永慶」之署名後，交予曾秀春，
      以讓曾秀春辦理汽車報廢事宜，並謊稱隨後將補上張永慶
      之身分證，因此而取得5,000 元，足生損害於張永慶及曾
      秀春。嗣曾秀春將車輛拖回桃園縣準備辦理汽車報廢一事
      後，經多次向廖仁旗催討張永慶之身分證件未果後，乃轉
      而依照汽車行照地址向張永慶詢問後使知受騙，乃報警循
      線查獲。
三、處罰條文：
    刑法第320 條第1 項、第321 條第1 項第3 款、第2 項、第
    210條、第216條。
四、協商判決除有刑事訴訟法第455 條之4 第1 項第1 款於本訊
    問程序終結前，被告撤銷協商合意或檢察官撤回協商聲請者
    ；第2 款被告協商之意思非出於自由意志者；第4 款被告所
    犯之罪非第455 條之2 第1 項所定得以協商判決者；第6 款
    被告有其他較重之裁判上一罪之犯罪事實者；第7 款法院認
    應諭知免刑或免訴、不受理者情形之一，及違反同條第2 項
    「法院應於協商合意範圍內為判決；法院為協商判決所科之
    刑，以宣告緩刑或2 年以下有期徒刑、拘役或罰金為限」之
    規定者外，不得上訴。
五、如有前項得上訴之情形，若不服本件判決，得自收受判決筆
    錄送達之日起10日內，向本院提出上訴書狀，上訴於第二審
    法院。
中    華    民    國  100     年    6     月    20    日
                  臺灣苗栗地方法院刑事第二庭
                            書記官  蕭雅文
                      審判長法  官  楊清益
以上正本證明與原本無異。
                            書記官  蕭雅文
中    華    民    國   100    年    6     月    20    日
附記本案論罪科刑之法條全文：
中華民國刑法第320條
（普通竊盜罪、竊佔罪）
意圖為自己或第三人不法之所有，而竊取他人之動產者，為竊盜
罪，處5  年以下有期徒刑、拘役或 5 百元以下罰金。
意圖為自己或第三人不法之利益，而竊佔他人之不動產者，依前
項之規定處斷。
前二項之未遂犯罰之。
中華民國刑法第321條
（加重竊盜罪）
犯竊盜罪而有下列情形之一者，處 6 月以上、5 年以下有期徒
刑，得併科新臺幣 10 萬元以下罰金：
一、侵入住宅或有人居住之建築物、船艦或隱匿其內而犯之者。
二、毀越門扇、牆垣或其他安全設備而犯之者。
三、攜帶兇器而犯之者。
四、結夥三人以上而犯之者。
五、乘火災、水災或其他災害之際而犯之者。
六、在車站、埠頭、航空站或其他供水、陸、空公眾運輸之舟、
    車、航空機內而犯之者。
前項之未遂犯罰之。
中華民國刑法第210條
（偽造變造私文書罪）
偽造、變造私文書，足以生損害於公眾或他人者，處 5 年以下
有期徒刑。
中華民國刑法第216條
（行使偽造變造或登載不實之文書罪）
行使第 210 條至第 215 條之文書者，依偽造、變造文書或登載
不實事項或使登載不實事項之規定處斷。